sk-SK: Úroveň priľnavosti úchopu: Veľmi lepivý; Vysoká lepivosť; Nízka lepivosť; Stredná lepivosť; Nelepivý; Mierne lepivý; Lepivý; Mimoriadne lepivý; Iné
ru: Уровень липкости грипа: Очень липкий; Высокая липкость; Низкая липкость; Средняя липкость; Не липкий; Слегка липкий; Липкий; Ультралипкий; Другое
hr-HR: Razina ljepljivosti pri prianjanju: Iznimno ljepljivo; Visoka ljepljivost; Niska ljepljivost; Srednja ljepljivost; Neljepljivo; Blago ljepljivo; Ljepljivo; Ultra ljepljivo; Ostalo
da: Niveau af klæbrighed i grebet: Ekstra klæbrig; Høj klæbrighed; Lav klæbrighed; Middel klæbrighed; Ikke-klæbrig; Lidt klæbrig; Klæbrig; Ultraklæbrig; Andet
hu: A tapadás mértéke: Extra ragadós; Erősen ragadós; Enyhén ragadós; Közepesen ragadós; Nem ragadós; Kissé ragadós; Ragadós; Ultra ragadós; Egyéb
ro-RO: Nivelul de aderență al aderenței: Extra lipicios; Aderență ridicată; Aderență scăzută; Aderență medie; Nelipicios; Ușor lipicios; Lipicios; Ultra lipicios; Altele
tr: Kavrama yapışkanlık seviyesi: Ekstra yapışkan; Yüksek yapışkanlık; Düşük yapışkanlık; Orta yapışkanlık; Yapışkan değil; Hafif yapışkan; Yapışkan; Ultra yapışkan; Diğer
fr: Niveau d’adhérence du grip: Très collant; Forte adhérence; Faible adhérence; Adhérence moyenne; Non collant; Légèrement collant; Collant; Ultra collant; Autre
lt-LT: Rankenos lipnumo lygis: Itin lipnus; Didelio lipnumo; Mažo lipnumo; Vidutinio lipnumo; Nelipnus; Šiek tiek lipnus; Lipnus; Ypač lipnus; Kita
el: Επίπεδο κολλώδους πρόσφυσης: Πολύ κολλώδες; Υψηλή κολλητικότητα; Χαμηλή κολλητικότητα; Μεσαία κολλητικότητα; Μη κολλώδες; Ελαφρώς κολλώδες; Κολλώδες; Εξαιρετικά κολλώδες; Άλλο
zh-TW: 握把黏性等級: 極黏; 高黏度; 低黏度; 中黏度; 不黏; 微黏; 有黏性; 超強黏性; 其他
nb: Grepsnivå: Ekstra klebrig; Høy klebrighet; Lav klebrighet; Middels klebrig; Ikke klebrig; Lett klebrig; Klebrig; Ultraklebrig; Annet
zh-CN: 防滑粘性等级: 极高粘性; 高粘性; 低粘性; 中等粘性; 无粘性; 微粘性; 粘性; 超高粘性; 其他
ko: 그립 점착성 수준: 매우 끈적임; 강한 끈적임; 약한 끈적임; 중간 끈적임; 끈적임 없음; 약간 끈적임; 끈적임; 극도로 끈적임; 기타
fi: Otteen pitävyystaso: Erittäin tahmea; Korkea tahmeus; Matala tahmeus; Keskitahmea; Ei tahmea; Hieman tahmea; Tahmea; Maksimaalisen tahmea; Muu
pt-PT: Nível de aderência: Extra pegajoso; Muito pegajoso; Pouco pegajoso; Medianamente pegajoso; Não pegajoso; Ligeiramente pegajoso; Pegajoso; Ultrapegajoso; Outro
it: Livello di aderenza: Extra aderente; Alta aderenza; Bassa aderenza; Media aderenza; Non aderente; Leggermente aderente; Aderente; Ultra aderente; Altro
vi: Độ bám dính của tay cầm: Siêu dính; Độ dính cao; Độ dính thấp; Độ dính trung bình; Không dính; Hơi dính; Dính; Cực dính; Khác
pl: Poziom lepkości chwytu: Bardzo lepki; Wysoka lepkość; Niska lepkość; Średnia lepkość; Nielepki; Lekko lepki; Lepki; Ultra lepki; Inne
ja: グリップの粘着性レベル: 非常に高い粘着性; 高い粘着性; 低い粘着性; 中程度の粘着性; 非粘着性; やや粘着性がある; 粘着性がある; 超粘着性; その他
cs: Úroveň přilnavosti a lepivosti: Extra lepivý; Vysoce lepivý; Mírně lepivý; Středně lepivý; Nelepivý; Lehce lepivý; Lepivý; Extrémně lepivý; Ostatní
pt-BR: Grip nível de aderência: Extra pegajoso; Alta aderência; Baixa aderência; Média aderência; Sem aderência; Levemente pegajoso; Pegajoso; Ultra pegajoso; Outro
en: Grip tackiness level: Extra tacky; High tack; Low tack; Medium tack; Non-tacky; Slightly tacky; Tacky; Ultra tacky; Other
de: Grad der Griffigkeit: Extra klebrig; Stark klebrig; Schwach klebrig; Mittel klebrig; Nicht klebrig; Leicht klebrig; Klebrig; Ultra klebrig; Sonstige
es: Nivel de adherencia de agarre: Extra pegajoso; Alta adherencia; Baja adherencia; Adherencia media; No pegajoso; Ligeramente pegajoso; Pegajoso; Ultra pegajoso; Otro
th: ระดับความเหนียวในการยึดเกาะ: เหนียวเป็นพิเศษ; เหนียวมาก; เหนียวน้อย; เหนียวปานกลาง; ไม่เหนียว; เหนียวเล็กน้อย; เหนียว; เหนียวขั้นสุด; อื่นๆ
sv: Klibbighetsnivå för grepp: Extra klibbig; Mycket klibbig; Lätt klibbig; Medelklibbig; Icke-klibbig; Något klibbig; Klibbig; Ultraklibbig; Övrigt
bg-BG: Ниво на лепкавост на захвата: Много лепкав; Силно лепкав; Слабо лепкав; Средно лепкав; Нелепкав; Леко лепкав; Лепкав; Ултра лепкав; Друго
nl: Grip kleefniveau: Extra kleverig; Sterk klevend; Licht klevend; Gemiddeld klevend; Niet-kleverig; Een beetje kleverig; Kleverig; Ultrakleverig; Overig
sl-SI: Stopnja lepljivosti oprijemalne površine: Zelo lepljiv; Visoka lepljivost; Nizka lepljivost; Srednja lepljivost; Nelepljiv; Rahlo lepljiv; Lepljiv; Izjemno lepljiv; Drugo